最高法院民事裁定                              八十七年度台上字第一五五四號
    上  訴  人  福明塑膠工業股份有限公司
    法定代理人  陳明福
    被 上訴 人  吳昌容
                （即成昌製模工業社）
    訴訟代理人  蕭顯榮律師
右當事人間請求給付買賣價金事件，上訴人對於中華民國八十六年七月十四日台灣高
等法院台中分院第二審判決（八十六年度上字第一一二號），提起上訴，本院裁定如
左：
    主  文
上訴駁回。
第三審訴訟費用由上訴人負擔。
    理  由
按對於第二審判決上訴，非以其違背法令為理由，不得為之。民事訴訟法第四百六十
七條定有明文。依同法第四百六十八條規定，判決不適用法規或適用不當者，為違背
法令。而判決有同法第四百六十九條所列各款情形之一者，為當然違背法令。是當事
人提起上訴，如依民事訴訟法第四百六十八條規定，以第二審判決有不適用法規或適
用法規不當為理由時，其上訴狀或理由書應有具體之指摘，並揭示該法規之條項或其
內容。若係成文法以外之法則，應揭示該法則之旨趣。倘為司法院解釋、或本院之判
例，則應揭示該判解之字號或其內容。如以民事訴訟法第四百六十九條所列各款情形
為理由時，其上訴狀或理由書，應揭示合於該條款之事實。上訴狀或理由書如未依此
項方法表明，或其所表明者，顯與上開法條規定之情形不相合時，即難認為已對第二
審判決之違背法令有具體之指摘，其上訴自難認為合法。本件上訴人對原判決提起上
訴，雖以該判決違背法令為由。然查，原審依取捨證據、認定事實之職權行使，以：
上訴人予被上訴人之民國八十五年一月六日存證信函既表示『將』聲明解除契約，即
尚未解除，預告欲行解除，自須另行為解除之意思表示，始生解除契約之效力；上訴
人不能證明於交付買賣標的物六個月內曾為解除契約意思表示，或被上訴人有故意不
告知瑕疵之情事，其於八十六年四月十七日為解除契約之抗辯，已逾六個月除斥期間
云云，並本此見解而為上訴人不利之判斷，並無違背法令之可言。上訴人指摘其為不
當，並就原審已論斷者，泛言未論斷，而未具體表明合於不適用法規、適用法規不當
、或民事訴訟法第四百六十九條所列各款之情形，難認對該判決之如何違背法令已有
具體之指摘。依首揭說明，應認其上訴為不合法。末查，第三審為法律審，應以第二
審判決所確定之事實為判決基礎，為民事訴訟法第四百七十六條所明定，故在第三審
不得提出新攻擊或防禦方法，上訴人上訴本院後，主張：因買賣標的物模具有瑕疵，
其得依民法第三百六十條規定，請求被上訴人賠償不履行之損害，並得行使同時履行
抗辯權，拒付系爭買賣價金云云，核屬新防禦方法，依上說明，本院不為斟酌，併此
明。
據上論結，本件上訴為不合法。依民事訴訟法第四百八十一條、第四百四十四條第一
項、第九十五條、第七十八條，裁定如主文。
中      華      民      國    八十七    年      七      月      三      日
                              最高法院民事第三庭
                                  審判長法官  范  秉  閣
                                        法官  朱  建  男
                                        法官  曾  煌  圳
                                        法官  許  澍  林
                                        法官  鄭  玉  山
      右正本證明與原本無異
                                              書  記  官
中      華      民      國    八十七    年      七      月     十八     日
